【裁判字號】    89,易緝,157
【裁判日期】    890811
【裁判案由】    業務侵占
【裁判全文】
臺灣臺北地方法院刑事判決              八十九年度易緝字第一五七號
    公  訴  人  臺灣臺北地方法院檢察署檢察官
    被      告  乙○○
右列被告因業務侵占案件，經檢察官提起公訴（八十四年度偵字第二四一七八號），
本院判決如左：
    主      文
乙○○意圖為自己不法之所有，而侵占對於業務上所持有之物，處有期徒刑捌月。緩
刑參年。
    事      實
一、乙○○於八十四年九月間受僱甲○○，於台北市○○路一九九巷六十五弄四號三
    樓擔任快遞業務員，係從事業務之人，嗣因與甲○○發生口角爭執，竟於八十四
    年九月二十九日，萌生為自己不法所有之意圖，將所收受客戶委託代繳水電費，
    面額各為新台幣（下同）十一萬一千六百九十六元及十九萬元之支票二紙予以侵
    占入己，並將之存入先前甲○○委託其辦理結存，而交付金融卡並告知金融卡密
    碼之0000000000000000號郵局帳戶，再於八十四年十月二日、
    三日，以金融卡由銀行提款機共提領二十萬元逃逸。
二、案經甲○○訴由台北市政府警察局中山分局移送台灣台北地方法院檢察署檢察官
    偵查起訴。
    理      由
一、訊據被告乙○○坦承右開侵占之犯行，核與告訴人甲○○指訴情節相符，並有支
    票二紙、提領紀錄一紙附卷為憑。事證明確，其犯行堪以認定。
二、核被告所為，係犯刑法第三百三十六條第二項之業務侵占罪。被告雖有多次提領
    行為，但此僅係一侵占行為之多次實現侵占利益之舉止而已，並無多次之侵占行
    為，自不得論以業務侵占罪之連續犯，公訴人似有誤會，併此敘明。爰審酌其品
    行、犯罪之動機、目的、手段、所得之利益、所生之危害，暨犯罪後之態度等一
    切情狀，茲量處如主文所示之刑。查被告未曾受有期徒刑以上刑之宣告，有台灣
    高等法院檢察署刑案紀錄簡覆表在卷可按，本院認其經此教訓，當知警惕，信無
    再犯之虞，且告訴人亦於本院審理中陳明願原諒被告，所宣告之刑以暫不執行為
    適當，併予宣告緩刑三年，以啟自新。
據上論斷，應依刑事訴訟法第二百九十九條第一項前段，刑法第三百三十六條第二項
、第七十四條第一款，罰金罰鍰提高標準條例第一條前段，判決如主文。
本案經檢察官黃久真到庭執行職務
中    華    民    國      八十九      年      八       月     十一      日
                                      臺灣臺北地方法院刑事第四庭
                                          法  官  侯  水  深
右正本證明與原本無異。
如不服本判決，應於判決送達後十日內，向本院提出上訴狀。
          書記官  陳  彥  蕖
中    華    民    國      八十九      年      八       月     十四      日
刑法第三百三十六條
一對於公務上或因公益所持有之物，犯前條第一項之罪者，處一年以上七年以下有期
  徒刑，得併科五千元以下罰金。
二對於業務上所持有之物，犯前條第一項之罪者，處六月以上五年以下有期徒刑，得
  併科三千元以下罰金。
三前二項之未遂犯罰之。


司法院資訊處製作；財團法人民間司法改革基金會備份。
